臺中高等行政法院判決　　　　　　　　　　　　　　　九十一年度訴字第四七六號
　　　　　　　　　　　　　　　.
　原　　　告　文熊有限公司
　代　表　人　甲○○
　被　　　告　財政部台灣省中區國稅局
　代　表　人　乙○○
　訴訟代理人　丙○○
右當事人間因營利事業所得稅事件，原告等不服財政部中華民國九十一年七月十一日
台財訴字第０九一００二八九０八號訴願決定，提起行政訴訟。本院判決如左︰
　　主  文
原告之訴駁回。
訴訟費用由原告負擔。
　　事  實
一、事實概要：
    原告民國（下同）八十八年度營利事業所得稅結算申報案，原列報全年所得額為
    新台幣（下同）二十萬零四百九十一元，被告初查時，以其非營業損失及費用之
    利息支出項下列報九十八萬九千二百七十元部分，關於台中市○區○○路三三二
    巷二十八號之房屋買賣迄未過戶登記，無法證明與業務有關，乃予剔除其利息支
    出四十萬六千五百五十九元，並予設算利息收入，核定非營業損失及費用之利息
    支出為五十八萬二千七百十一元，全年所得額為六十萬七千零五十元，補徵稅額
    十萬一千六百三十九元。原告不服，就應補稅額項目，申經復查結果，未獲變更
    ，提起訴願，亦遭決定駁回，遂提起行政訴訟。
二、兩造聲明：
    (一)原告聲明求為判決：訴願決定及原處分均撤銷。
    (二)被告聲明求為判決：駁回原告之訴。
三、兩造陳述：
    (一)原告主張：
　　　原處分認定支出轉為私使用與事實差距太大，公司帳目進銷項均合法沖抵，且
      八十八年度之營利所得稅均已申報並繳納，被告僅在買賣房屋之利息支出爭執
      ，而未就原告獲利情形核定，原告實有不甘。目前企業經營困難，獲利偏低亦
      是屬實，為何獲利不足就需補稅？正常獲利申報經會計師事務所作業人員引述
      ，獲利滿百分之一者得免除查核，而原告該年度雖受景氣影響，獲利報列百分
      之零點七九，僅差百分之零點二一就找利息支出來補述，實不合道理。
　　(二)被告答辯：
      1.原告係經營漆料及光油、油墨買賣業，原申報營業收入淨額為二千七百四十
        九萬一千五百七十三元，營業成本為二千三百三十二萬五千一百八十九元，
        營業毛利為四百十六萬六千三百八十四元，營業費用為二百九十八萬七千二
        百七十二元，營業淨利為一百十七萬九千一百十二元，非營業收入為一萬零
        六百四十九元，非營業損失及費用之利息支出為九十八萬九千二百七十元，
        全年所得額為二十萬零四百九十一元。被告初查時，以原告本年度申報期初
        預付房屋款計四百十四萬四千三百二十四元，係於八十五年三月一日與股東
        王張玉葉訂立不動產（門牌號碼為台中市○區○○路三三二巷二十八號）買
        賣契約，惟該筆買賣至本年度仍未辦妥過戶，經被告以九十年十月二十五日
        中區國稅中市審字第０九０００三九七九七號函，通知原告提示相關給付證
        明供核，惟原告逾期未提示，遂依規定予以設算利息，並按實際平均借款利
        率百分之九點二一核算，剔除利息支出四十萬六千五百五十九元，核定非營
        業損失及費用之利息支出為五十八萬二千七百十一元，全年所得額為六十萬
        七千零五十元，應補稅額十萬一千六百三十九元。
      2.原告復查僅主張不服八十八年度營利事業所得稅核定補徵稅額，請准予申復
        云云，惟並未敘明具體復查理由。復查時，經被告以九十一年一月十五日中
        區國稅法字第０九一０００二五二七號函，通知原告提示具體復查理由、相
        關帳證文據、預付房屋款之資金流程證明文件、金融機構借款之資金流程、
        確為營業所需及使用情形之相關證明等供核，原告之代表人雖依限於九十一
        年一月二十四日到被告機關，惟並未提示任何資料，經請其於同年一月二十
        八日前補正，原告於該日僅提示日記帳等帳簿憑證，仍未能提示具體復查理
        由書及預付房屋款之資金流程等相關證明文件供核，經被告再以九十一年二
        月五日中區國稅法字第０九一０００七六四三號函，請原告於同年二月二十
        一日補提示相關資料，惟原告逾期仍未能提示，致復查主張無從加以審酌，
        且原查依規定核定其利息支出，並無不合，是復查後乃予維持。
　　　3.原告於八十五年三月一日與股東王張玉葉訂立不動產買賣契約，並支付訂金
　　　　四百十四萬四千三百二十四元，原告主張係交付現金，因該筆金額甚鉅，其
　　　　自應提示資金來源證明文件供核，資為證明其確有支付之事實，惟經被告多
　　　　次通知原告提示預付房屋款之資金流程證明文件、金融機構借款之資金流程
　　　　、確為營業所需及使用情形之相關證明文件供核，原告均未能依限提示。另
　　　　原告除於八十五年三月訂約時支付上述訂金外，迄本期止並未再支付任何分
　　　　期款項，可見原告並未按年分期攤還（支付）房地款，而原告於訴願時主張
　　　　一期未還，視同取消契約，故其契約應已取消。本件原告既均未提示相關證
　　　　據供核，被告自無從審酌，原核定剔除利息支出四十萬六千五百五十九元，
　　　　核定全年所得額為六十萬七千零五十元，並無不合。
　　理  由
一、按「營利事業所得之計算，以其本年度收入總額減除各項成本費用、損失及稅捐
    後之純益額為所得額。」、「經營本業及附屬業務以外之損失，或家庭之費用，
    及各種稅法所規定之滯報金、怠報金、滯納金等及各項罰鍰，不得列為費用或損
    失。」分別為所得稅法第二十四條第一項及第三十八條所明定。
二、本件原告經營漆料及光油、油墨買賣業，八十八年度營利事業所得稅結算申報，
    原申報營業收入淨額二千七百四十九萬一千五百七十三元，營業成本二千三百三
    十二萬五千一百八十九元，營業毛利四百十六萬六千三百八十四元，營業費用二
    百九十八萬七千二百七十二元，營業淨利一百十七萬九千一百十二元，非營業收
    入一萬零六百四十九元，非營業損失及費用｜利息支出九十八萬九千二百七十元
    ，全年所得額為二十萬零四百九十一元。被告初查時，以原告八十八年度申報期
    初預付房屋款四百十四萬四千三百二十四元，係八十五年三月一日與股東王張玉
    葉訂立不動產（坐落台中市○區○○路三三二巷二十八號）買賣契約所支付，惟
    該筆買賣至八十八年度仍未辦妥過戶，經於九十年十月二十五日以中區國稅中市
    審字第○九○○○三九七九七號函，通知原告提示相關給付證明供核，惟原告逾
    期未提示，遂依首揭查核準則規定予以設算利息，並按實際平均借款利率百分之
    九．二一核算，剔除利息支出四十萬六千五百五十九元，核定非營業損失及費用
    ｜利息支出為五十八萬二千七百十一元，全年所得額為六十萬七千零五十元，補
    徵稅額十萬一千六百三十九元。原告不服，申經復查未獲變更，提起訴願亦遭決
    定駁回，遂提起行政訴訟，為如事實欄所示之主張。經查原告自承公司營業址位
    於台中市○○○街十四號，台中市○○路三三二巷廿八號係其住宅，是原告購買
    台中市○○路三三二巷廿八號房屋之利息支出，依所得稅法第三十八條之規定，
    顯不得列為費用。況原告亦未能舉證確有支付前述之預付房屋款，則被告予以剔
    除該項利息支出自無不合。另營利事業所得稅之核定並非全以營利淨利為準，尚
    包括可減除之非營業損失及費用，原告既虛報可減除之利息費用，被告自可予以
    剔除，原告主張營利事業所得稅應以獲利核定顯無足採。
三、綜上所述，被告剔除原告利息支出四十萬六千五百五十九元之處分核無不合。訴
    願決定予以維持，亦無違誤，原告聲明求為撤銷，為無理由，應予駁回。
據上論結，本件原告之訴為無理由，依行政訴訟法第一百九十五條第一項後段、第九
十八條第三項前段，判決如主文。
中　　華　　民　　國　　九十一　　　年　　　十一　　　月　　　五　　　　日
                 臺 中 高 等 行 政 法 院   第 二 庭
                                審 判 長 法      官　王  德  麟
                                         法      官　許  武  峰
                                         法      官　林  秋  華
右正本證明與原本無異。
如不服本判決，應於判決送達後二十日內向本院提出上訴書狀，其未表明上訴理由者
，應於提起上訴後二十日內向本院提出上訴理由書（須依對造人數附具繕本）；如於
本判決宣示或公告後送達前提起上訴
提起上訴應預繳送達用雙掛號郵票拾份（每份三十四元)。
中　　華　　民　　國　　九十一　　　年　　　十一　　　月　　　五　　　　日
　　　　　　　　　　　　　　　　　　　　 法院書記官　邱  吉  雄
